Inventaris van de archieven van St. Eustatius, St. Maarten en Saba, 1709-1828 (1869)
Nationaal Archief, Den Haag
- HET OUD-ARCHIEF VAN ST. MAARTEN TOT 1828, I
  - ARCHIEF VAN (VICE)-COMMANDEUR (GOUVERNEUR) EN RADEN, -1802, A.
    - Kopie-commissies en instrukties voor de vendumeester, de landmeter en de predikant, 1778 juni - 1779 april; 291B; 1 omslag
    - Register van commissies voor de rooimeesters, 1785 februari - 1789 januari; 557I; 1 deel
    - Kopie-reglement van de commissarissen van de Prins, Grovestins en Boey, voor commandeur en raden, 1790 februari 4; 557C; 1 stuk
    - Register van plakkaten, publicaties, notificaties en edictale citaties, 1755 - 1801; 292, 294-296
      - 1755 januari - 1785 januari, 292; 1 pak
        Met inhoudsopgave over 1775 - 1776.
      - 1785 februari - 1790 januari, 294; 1 deel
      - 1785 februari - 1797 december, 295; 1 deel
      - 1800 oktober - 1801 januari, 296; 1 deel
    - Minuten van plakkaten, publicaties, notificaties, edictale citaties en interdicties, 1751 juli; 293A
    - Minuten van plakkaten, publicaties, notificaties, edictale citaties en interdicties, 1733 augustus - 1779 mei; 293B; 1 pak
    - Register van publicaties betreffende openbare verkopingen en bekendmakingen over huwelijksproclamaties, aangifte van en vorderingen op boedels, vertrek van personen, verloren voorwerpen., 1780 januari - 1801 maart; 297; 1 deel
    - Inventaris van resoluties en missiven van de Westindische Compagnie alsmede van plakkaten van vice-commandeur betreffende het bestuur van St. Maarten, 1770 augustus - 1789 december; 298; 1 deel
    - Inventaris van de onder de oud-commandeur J. S. Gibbes berustende en aan commandeur W. H. Rink overgedragen archieven, 1790 juni 30; 299; 1 katern
    - Inventaris van de onder de 1e klerk H. van Rhijn berustende en aan gerechtsbode J. Fletcher overgedragen archieven, 1792 maart 1; 300; 1 katern
    - Inventaris van de ter secretarie berustende archieven, opge-maakt door de waarnemend secretaris Desmonts, in opdracht van de Franse burger-commissarissen Dormoy en Bresson, 1800 november; 301; 1 katern
    - Inventaris van de onder de waarnemend commandeur R. F. Muller berustende en aan de Franse burger-commissarissen Bresson en Le Coeur overgedragen archieven, 1801 januari 21; 302; 1 stuk
    - Rol van civiele zaken, 1755 juli - augustus; 313B; 1 stuk
    - (Extra) ordinaris civiele ge-rechtsrollen en fiscaalrollen, 1785 februari 21 - 1789 december 15; 269; 1 deel
    - Ordinaris civiele gerechts-rollen, 1790 - 1794; 303-305; 3 banden
      - 1790 april 8 - 1791 mei 13, 303
      - 1791 juni 30 - 1793 februari 14, 304
      - 1793 april 18 - 1794 december 11, 305
    - Extraordinaris civiele gerechtsrol, 1790 februari 4 - 1801 februari 28; 306; 1 band
    - Civiele en criminele fiscaalsrol, 1790 april 20 - 1800 december 6; 307; 1 deel
    - Civiele processtukken, 1717 - 1801; 308-309; 2 pakken
      - 1717 september - 1769 mei, 308
      - 1778 augustus - 1801 februari, 309
    - Criminele processtukken, 1736 - 1794; 310-312; 3 pakken
      - 1736 januari - 1752 september, 310
      - 1754 september - 1759 mei, 311
      - 1785 mei - 1794 augustus, 312
    - Register van citaties, sommaties, renovaties, arresten en executies, 1755 januari - 1757 maart; 313A; 1 deel
    - "Citatie Boek". Registers van citaties voor de ordinaris en extraordinaris civiele gerechtsrol, 1760 - 1790; 314-315
      Zie voor 1766 september - 1776, de inv. nrs. 264 - 267
      - 1760 juli - 1766 juni, 314; 1 deel
      - 1777 september 3 - 1790 juli 10, 315; 1 pak
        De jaren (1780) 1781 - 1784 ontbreken.
    - "Fiscaals citatieboek". Register van citaties voor de fiscaalsrol, 1790 juni - 1799 februari; 316; 1 deel
    - "Arrestboek". Register van arresten, 1773 juli - 1786 januari; 317; 1 deel
  - ARCHIEF VAN GOUVERNEUR (COMMANDANT) /COMMANDEUR VAN ST. MAARTEN EN SABA, RAAD VAN POLITIE EN RAAD VAN JUSTITIE, 1802 - 1816 / 1821; VAN PRESIDENT VAN DE RAAD VAN POLITIE VAN ST. MAARTEN, RAAD VAN POLITIE EN RAAD VAN JUSTITIE,1821 - 1828., B.
    Op 1 december 1802 werd het Nederlandse gezag op St. Maarten hersteld. De onderhandelingen werden gevoerd door de Engelse luitenant-kolonel R. Nichols en de Nederlandse kapitein ter zee C. H. Buschman, commandant van de Kenau Hasselaar. De volgende dag vond de installatie plaats van de nieuwe gouverneur van St. Maarten en Saba mr. H. W. Rink, in tegenwoordigheid van C. H. Buschman, de oude raden van politie en justitie en vertegenwoordigers uit de verschillende bevolkingsgroepen.
    ARA OASM, inv. nr. 318 (stukken betreffende de bestuursaanvaarding door gouverneur Mr. H. W. Rink, dd. november en december 1802)
    De vroegere band van St. Maarten en Saba het met bestuur op St. Eustatius werd beëindigd. Saba kwam nu direct onder het gouvernement van St. Maarten te staan. Twee raden-commissarissen van St. Maarten begaven zich op last van de gouverneur naar Saba om de overdracht en de organisatie van het bestuur ter plaatse te regelen.
    ARA OASM, inv. nr. 319 (stukken betreffende de organisatie van het bestuur op Saba, dd. januari 1803).
    De gouverneur van St. Maarten en Saba had volgens zijn instruktie het hoogste gezag op het terrein van defensie, justitie, politie (bestuur en wetgeving) en financiën. Hij zat de Raad van Politie en de Raad van Justitie voor, maar zonder beslissende stem. De regeling hield verder in dat de gouverneur het bestuur voorlopig op de oude voet voortzette. Zo bleef er op St. Maarten een college van gouverneur en raden bestaan, dat bij de behandeling van bestuurzaken in de gouverneurs-instruktie als Raad van Politie werd aangeduid, terwijl dezelfde raden bij de behandeling van justitiële zaken als Raad van justitie fungeerden. Er werden geassumeerde raden benoemd, wanneer zaken van familieleden van raden aan de orde kwamen.
    ARA Archief van het Staatsbewind, inv. nr. 49 (instruktie voor de gouverneur van St. Maarten en Saba, dd. [16] juli 1802).
    In juli 1802 werd door de Raad der Amerikaanse Koloniën en Bezittingen een secretaris (tevens vendumeester en ontvanger) aangesteld die de Raad van Politie en die van justitie zou assisteren; ook werd een klerk of secretaris voor de administratie van de gouverneur aangewezen. Op 15 februari 1810 werd St. Maarten opnieuw door de Engelsen veroverd. Het hoogste gezag werd gelegd bij een civiel en militair commandant, die als "acting-governor" optrad. Samen met de raden vormde hij het bestuur.
    WIP (St. Maarten) en nr. 258 (kapitulatie-voorwaarden, dd. 15 februari 1810); WIP (St. Maarten) nr. 261 (proclamatie inzake een voorlopige regeling van het burgerlijke en militaire bestuur, dd. 12 maart 1810).
    St. Maarten kwam op 12 februari 1816 weer in Nederlandse handen. Het bij K. B. van 14 september 1815 nr 58 gearresteerde regeringsreglement voor het justitiewezen, de handel en scheepvaart op de eilanden St. Eustatius, St. Maarten en Saba trad toen in werking. Bij hetzelfde besluit werd een instruktie voor de nieuwe gezagdrager van St. Maarten en Saba met de titel van commandeur vasgesteld.
    Brodewijk (1911) pp. 181 - 193 (bijlagen VI)
    De nieuw benoemde commandeur van St. Maarten en Saba werd weer ondergeschikt gemaakt aan de gouverneur van St. Eustatius. Hij had de zorg voor de uitvoering en naleving van het regeringsreglement voor zover dat op St. Maarten en Saba betrekking had. De behandeling van de huishoudelijke aangelegenheden van beide eilanden werd opgedragen aan de Raad van Politie van St. Maarten. De Raad van Justitie zetelde eveneens op St. Maarten. De leden voor beide colleges werden op 21 februari 1817 door de commandeur benoemd.
    ARA OASM, inv. nr. 330 p. 195 (notulen van 12 februari 1817).
    De Raad van Politie werd geassisteerd door een secretaris, die tevens voorlopig de Raad van Justitie zou bijstaan. Voor de administratie van de commandeur werd een eerste klerk aangesteld. Bij K. B. van 21 oktober 1820 nr. 67 kwam er een wijziging in de bestuursregeling, die de administratie op St. Maarten vereenvoudigde. Het hoofd van bestuur kreeg de titel van president van de Raad van Politie, belast met het civiele en militaire gezag. Saba kwam weer onder St. Eustatius. Aan de nieuwe regeling werd op 15 januari 1821 uitvoering gegeven.
    ARA OASE, inv. nr. 37 fo. 535 - 537vo (K. B. van 21 oktober 1820 no 67); OASM, inv. nr. 324 fo. 238 - 240vo (extractjournalen van de gouverneur-generaal van St. Eustatius, St. Maarten en Saba, dd. 13 en 15 januari 1821).
    Bij de bestuurswijzigingen van 1828 werd de band tussen St. Maarten en St. Eustatius weer verbroken door het besluit van de commissaris-generaal voor de Westindische Bezittingen Van den Bosch van 28 maart 1828 nr. 4. Dit besluit bepaalde, "dat het gouvernement van Sint Maarten in het vervolg niet meer ondergeschikt zal zijn aan dat van Sint Eustatius, maar alleen aan het algemeen bestuur te Suriname gevestigd"
    ARA OASM, inv. nr. 332 p. 144 (notulen van president en raden, dd. 14 april 1828).
    Bij brief van 28 juli 1828 deed de commissaris-generaal aan de gouverneur-generaal van de Nederlands Westindische Bezittingen mededeling van zijn besluit om op St. Maarten se bestaande orde van zaken, wat vorm en inhoud van bestuur betreft, te laten voortduren.
    ARA Archieven van het ministerie van Koloniën (1814 - 1849), inv. nr. 3269 (brief van de commisaris-generaal aan de goeverneur-generaal van de Nederlandse Westindische Bezittingen, dd. 28 juli 1828). Bijlsma's constatering, dat er voor St. Maarten op 28 juli 1828 een nieuw regeringsreglement zou zijn uitgevaardigd, is onjuist. Van een nieuw regeringsreglement voor St. Maarten is pas sprake in 1833.
    - Gouverneur (commandeur, president van de Raad van Politie), 1.
      - Journalen van de commandeur; sedert 1821 van de president van de Raad van Politie, 1817 - 1827; 560-563; 4 delen
        - 1817, 560
          De pagina's 169 en 170 ontbreken
        - 1818 - 1820, 561
        - 1821 - 1824 augustus, 562
        - 1824 augustus - 1827, 563
      - Conceptjournalen van de commandeur (president van de Raad van Politie), 1820 - 1823; 322, 564
        - 1819 juli - 1820 februari, 564; 1 omslag
        - 1822 februari - 1823 maart, 322; 1 pak
      - Ingekomen brieven van het departement van Koloniën. Met bijlagen, 1814 - 1827; 323, 566
        - 1814 - 1827, 566; 1 pak
        - 1815 oktober - 1827, 323; 1 pak
      - Ingekomen brieven van de gouverneur van St. Eustatius. Met bijlagen, 1816 - 1828; 324-325; 2 banden
        - 1816 - 1822 maart, 324
        - 1823 - 1828 maart, 325
      - Ingekomen brieven, rekesten, rapporten etc. van ambtenaren en particulieren te St. Maarten en van elders, 1816 - 1827; 567-578; 7 pakken en 5 omslagen
        - 1816, 567
        - 1817, 568
        - 1818, 569; 1 omslag
        - 1819, 570; 1 omslag
        - 1820, 571
        - 1821 februari - december, 572
        - 1822, 573
        - 1823, 574
        - 1824, 575; 1 omslag
        - 1825, 576; 1 omslag
        - 1826 januari - november, 577
        - 1827, 578; 1 omslag
      - Ingekomen brieven van de vice-commandeur van Saba. Met bijlagen, 1817 december - 1818; 579; 1 omslag
      - Ingekomen brieven van de commandant van het Franse gedeelte van St. Maarten en van gezagdragers van de eilanden Anguilla, St. Barthélémy, St. Kitts en St. Thomas, 1816 februari - 1827 september; 580; 1 pak
      - Stukken betreffende het onderzoek door de president van de Raad van Politie van St. Maarten ingesteld naar de financiële administratie op St. Eustatius, in gevolge van K. B. van, april 1821 nr. 121, 1826 augustus 26; 326; 1 omslag
      - Minuten van uitgaande brieven aan de minister van Koloniën. Met bijlage, 1826 februari 20 en april 26; 581; 1 omslag
      - Kopieboek van uitgaande brieven aan het departement van Koloniën, 1817 februari - december; 582; 1 katern
      - Kopieboek van uitgaande brieven aan de gouverneur-generaal van St. Eustatius, St. Maarten en Saba, 1820 februari - december; 583; 1 katern
        Hierin ook enige brieven aan de Raad van Justitie, de commandant van het Franse gedeelte van St. Maarten en de commandant van Saba.
        1821 februari-1828 februari zie Archieven St. Maarten na 1828, inv. nr 23.
      - Kopieboek van uitgaande brieven aan de commandant van het Franse gedeelte van St. Maarten en aan autoriteiten in de regio (Anguilla, St. Barthélémy, Trinidad), 1820 mei - december; 584; 1 katern
      - Kopieboek van uitgaande brieven aan de commandant van het garnizoen van het Nederlandse gedeelte van St. Maarten, 1820 januari - 1823 maart; 585; 1 deel
      - Kopie-instrukties voor de algemene ontvanger, de kommissaris van het middel op het klein zegel, de magazijnmeester, de klerk ter secretarie en de gerechtsbode, 1816; 565; 1 omslag
      - Stukken betreffende de ambtsaanvaarding van gouverneur W. H. Rink op 2 december 1802, 318; 1 omslag
      - Stukken betreffende de overname van het eiland Saba en de organisatie van het bestuur door raden-commissarissen van St. Maarten in januari 1803, 319; 1 omslag
      - Proclamaties van de civiele en militaire commandant, major-general R. Douglass, 1815 oktober - 1816 januari; 320; 1 omslag
      - Stukken betreffende de overdracht van St. Maarten aan het Nederlandse gezag en de bestuursaanvaarding van commandeur R. Cantz'laar op 12 februari 1816, en betreffende de overname en organisatie van het bestuur op Saba, 1816 januari - maart.; 321; 1 omslag
      - Eedformulieren van trouw aan Koning Willem I, afgelegd door ingesetenen van St. Maarten, 1816 - 1828; 586; 1 katern en 1 stuk
      - Register en naamlijsten van burgers in het Nederlandse en Franse gedeelte van St. Maarten, die de eed van trouw aan het Engelse gezag hebben afgelegd, 1810 - 1813; 587; 1 deel en 3 stukken
      - "Register van uitgegeven grond-brieven". Concessies van grond voor J. Richardson en de vrije neger T. Salomons in het nieuwe dorp, 1806 april - 1807 maart; 588; 1 katern
      - Register bevattende extracten uit het stamboek van officieren van het bataljon jagters, gedetacheerd op St. Eustatius en St. Maarten, 1827; 589; 1 deel
      - Stukken betreffende diverse onderwerpen, 1801 - 1826; 590; 1 omslag
        - Uittreksel uit de notulen met bijlagen over de inbeslagneming van het Deense schip Venskat, 1801. 4 stukken
        - Sterftelijst met bijlage betreffende korporaal Jan Broekhoven. 1819. 2 stukken
        - Rapport over Nederlands St. Maarten en Saba. 1819. 1 stuk
        - Certificaat vanwege het vertrek uit St. Maarten van S. Maillard. 1824. 1 stuk
        - Akte van borgtocht voor J. L. L. Du Cloux, koloniale ontvanger van St. Maarten, 1824. 1 stuk
        - Naamlijsten van uit St. Maarten vertrokken passagiers. 1826. 2 stukken
    - Raad van Politie en Raad van Justitie, 2.
      - Notulen van de vergaderingen van de Raad van Politie, 1805 - 1831; 327-332A; 5 delen en 1 omslag
        - 1805 januari 4 - 1807 maart 10, 327
        - 1807 april 1 - 1808 juli 11, 328; 1 omslag
        - 1810 februari 19 - 1816 januari 25, 329
        - 1816 februari 12 - 1829 december 29, 330
        - 1820 februari 2 - 1825 oktober 26, 331
        - 1826 januari 11 - 1831 december 23, 332A
      - Kopienotulen van de vergaderingen van de Raad van Politie, 1826 maart 1 - mei 15; 332B; 1 katern
      - Kladnotulen van de vergade-ringen van de Raad van Politie. Met bijlagen, 1802 december 4 - 1810 februari 12; 333; 1 pak
      - Register bevattende resoluties van de commandeur en de Raad van Politie, 1819 juli 7 - november 28; 591; 1 deel
      - Rekesten ingekomen bij de gouverneur (Commandeur, president van de Raad van Politie) en de Raad van Politie, met de daarop genomen beschikkingen. Met bijlagen, 1802 - 1824; 334-340A; 7 banden
        - 1802 december - 1805, 334
        - 1806 februari - 1810 februari, 335
        - 1810 februari - 1813, 336
        - 1814 - 1815, 337
        - 1816 februari - 1817, 338
        - 1818 - 1821, 339
        - 1822 - 1824 november, 340A
      - Rekesten ingekomen bij de commandeur en de Raad van Politie, (Authentieke) afschriften, 1816 februari; 340B; 1 omslag
      - Ingekomen brieven van raden van politie en van justitie bij de gouverneur (commandant), 1804 - 1815; 341-342
        - 1804 april - 1808 juni, 341; 1 omslag
        - 1810 maart - 1815 oktober, 342; 1 katern
      - Registers van notificaties, proclamaties en publicaties van gouverneur (commandeur, president van de Raad van Politie) en de Raad van Politie, 1802 - 1831; 343-346A; 4 delen
        - 1802 december - 1809 maart, 343
        - 1802 december - 1809 september, 344
          Voornamelijk betreffende hoofdgelden en venduën.
        - 1816 februari - 1821 november, 345
        - 1822 - 1831 januari, 346A
          Met inhoudsopgave
      - Publicaties van de gouverneur en de Raad van Politie, Authentieke afschriften, 1803 juli 26 - 1808 april 18; 346B; 1 omslag
      - Notulen van de vergaderingen van de Raad van Justitie, 1805 - 1816; div.nrs.; 3 delen
        - 1805 februari 27 - 1807 maart 10, 347
        - 1810 mei 7 - 1816 januari 25, 349
        - 1823 oktober 4 - 1825 september 27 1826 januari 26 - 1829 december, 592
          Vanaf 18 december 1823 af maken de ordinaris en extraordinaris civiele gerechtsrollen alsmede de fiscaalrollen weer deel uit van de notulen.
          1826 januari 26 - 1829 december: zie Archieven St. Maarten na 1828, inv. nr. 44.
      - Kladnotulen van de vergaderingen van de Raad van Justitie, 1803 - 1809; 348A, 350
        - 1803 mei 31 - 1809 oktober 1, 350; 1 pak
        - 1807 april 16 - 1809 juni 1, 348A; 1 omslag
      - Reglement op de manier van procederen, Afschrift, 1818 juni 17; 348B; 1 stuk
      - Rekesten ingekomen bij de Raad van Justitie, met de daarop genomen beschikkingen. Met bijlagen, 1802 - 1829; 351-354; 4 banden
        - 1802 december - 1806 november, 351
        - 1807 februari - 1809 juli, 352
        - 1810 mei - 1815 augustus, 353
        - 1816 april - 1829 augustus, 354
      - Ordinaris civiele gerechtsrollen, 1803 - 1823; 355-363; 9 delen
        - 1803 januari 10 - 1804 januari 31, 355
        - 1804 juni 12 - 1805 april 23, 356
        - 1805 april 23 - 1806 maart 11, 357
        - 1806 maart 18 - juli 22, 358
        - 1807 april 9 - 1808 april 28, 359
        - 1811 mei 2 - 1813 december 2, 360
        - 1814 januari 13 - 1815 december 15, 361
        - 1816 april 4 - 1819 december 30, 362
        - 1820 januari 13 - 1823 juli 24, 363
      - Klad-ordinaris civiele gerechtsrol, 1809 mei 18 - 1810 februari 12; 364; 1 deel
      - Extraordinaris civiele gerechtsrollen, 1803 - 1823; 365-368; 3 delen en 1 omslag
        - 1803 februari 11 - 1807 maart 17, 365
        - 1807 mei 2 - 1809 september 8, 366; 1 omslag
        - 1810 april 23 - 1815 april 27, 367
        - 1816 augustus 3 - 1823 juni 12, 368
      - Klad-extraordinaris civiele gerechtsrol, 1805 januari 11 - 1809 september 7; 369; 1 deel
      - Civiele en criminele fiscaalsrol, 1804 maart 10 - december 31; 370; 1deel
        Hierin ook enige notulen van de Raad van Politie.
      - Klad-civiele en criminele fiscaalsrollen, 1803 - 1804; 371-372; 2 delen
        - 1803 januari 6 - december 28, 371
        - 1804 januari 10 - december 6, 372
      - Civiele fiscaalsrollen, 1805 - 1821; 373-376; 4 delen
        - 1805 maart 12 - 1807 februari 5, 373
        - 1807 juli 9 - 1808 juli 11, 374
        - 1810 mei 7 - 1815 december 23, 375
        - 1816 april 18 - 1821 november 23, 376
      - Klad-civiele fiscaalsrol, 1805 maart 12 - 1809 oktober 5; 377; 1 deel
      - Criminele fiscaalsrollen, 1805 - 1823; 378-381; 4 delen
        - 1805 april 16 - 1807 maart 17, 378
        - 1807 april 23 - 1808 juni 9, 379
        - 1810 maart 29 - 1815 december 19, 380
        - 1816 december 21 - 1823 juni 12, 381
      - Klad-criminele fiscaalsrol, 1805 april 16 - 1809 juni 29; 382; 1 deel
      - Processtukken behorend tot de (extra-)ordinaris civiele gerechtsrol en de civiele en criminele fiscaalsrol, 1803 - 1826; 384-387
        - 1803 - 1812, 384; 1 pak
          Betreft de (extra) ordinaris civiele gerechtsrol en de civiele en criminele fiscaalsrol.
        - 1817 - 1823(ordinaris civiele gerechtsrol)., 385; 1 omslag
        - 1810 - 1820(civiele fiscaalsrol)., 386; 1 omslag
        - 1822(criminele fiscaalsrol)., 387; 1 omslag
      - Registers van citaties voor de ordinaris civiele gerechtsrol, 1804 - 1824; 388A-388E, 594
        - 1804 juni - 1805 oktober, 388A; 1 band
        - 1806 maart - juli, 388B; 1 band
        - 1807 april - november, 388C; 1 band
        - 1809 mei - augustus, 388D; 1 band
        - 1811 mei - 1815 oktober, 388E; 1 band
        - 1815 oktober - 1824 november, 594; 1 deel
      - Register van citaties voor de civiele en criminele fiscaalsrol, 1805 - 1830; 389A-389B; 2 delen
        - 1805 december - 1809 juli, 389A
        - 1810 mei - 1828 (1830 oktober), 389B
      - Register van notificaties betreffende het oproepen van schuldeisers, het opsporen van weggelopen slaven, alsmede van vrijbrieven, edictale citaties en oproepingen in verband met vorderingen op boedels van overleden personen., 1802 december - 1828 februari; 390; 1 band
      - Register van edictale citaties, 1805 april - 1806 augustus; 391; 1 deel
      - Register van arresten, 1805 februari - 1807 mei; 392; 1 deel
      - Register van akten van executie, met de daarop gevolgde proclamaties, 1805 januari - december; 393; 1 deel
      - Register van zeeprotesten aangetekend door schippers vanwege tijdens de reis opgelopen schade, 1824 september - 1828 (1839 september).; 394; 1 deel
      - Inventaris van de ten huize van de overleden gerechtsbode en deurwaarder J. Johnston aangetroffen archieven, 1807 juni 30; 395; 1 katern
  - ARCHIEF VAN COMMISSARISSEN VAN KLEINE ZAKEN, C.
    De rechtspraak in civiele zaken tot 25 pesos van achten - ook wel kleine zaken genoemd - werd geregeld bij resolutie van commandeur en raden van 17 maart 1790.
    WIP 174
    Er zou een aparte rol (de kleine rol) worden gehouden. Deze rechtspraak werd opgedragen aan de commandeur met twee raden als commissarissen. De raden zouden beurtelings, te beginnen met de oudste in rang, de rechtdag waarnemen. De kleine zaken dienden op dinsdag in de eerste week na de citatie.
    ARA OASM, inv. nr. 271 fo. 39-vo (notulen van commandeur en raden, dd. 17 maart 1790)
    - Civiele gerechtsrollen van kleine zaken, 1790 - 1805; 383, 396; 2 delen
      - 1790 april 6 - 1794 februari 6, 396
      - 1803 april 11 - 1805 juli 23, 383
    - Klad-civiele gerechtsrol van kleine zaken, 1791 juni 5 - 1794 november 20; 397; 1 deel
    - Register van citaties in kleine zaken, 1790 april - 1794 mei; 398; 1 deel
  - SECRETARIËLE EN NOTARIËLE PROTOCOLLEN, D.
    De secretariële protocollen bevatten de akten, gepasseerd voor de commandeur (gouverneur) of twee raden. Dergelijke akten waren onder andere de akten van transport van onroerend goed, slaven en schepen, de akten van hypotheek en de manumissiebrieven voor slaven. De notariële akten werden gepasseerd ten overstaan van de secretaris. Hiertoe behoren onder andere attestasies, boedelinventarissen en -scheidingen, contracten, donaties, huwelijkse voorwaarden, insinuaties, procuraties, protesten, testamenten, beëdigde verklaringen etc. De inhoudsopgaven van de notariële en secretariële akten vermelden de persoonsnamen en de soort akten.
    In alle instrukties voor de secretaris, is een bepaling opgenomen, dat hij behoorlijk register (protocol) moet houden van alle door hen gepasseerde akten.
    ARA WIC, inv. nr. 46, niet gefolieerd (ongedateerde instruktie (ca. 1784) voor de secretaris van St. Maarten).
    - Protocollen van secretariële akten. Met bijlagen, 1733 - 1828; 399-422; 24 banden en 1 omslag
      Zie voor inhoudsopgaven, de inv. nrs. 481 en 482.
      - 1733 oktober - 1746 november, 399
      - 1747 - 1753, 400
      - 1754 - 1761, 401
      - 1762 februari - 1767, 402